【裁判字號】    97,抗,893
【裁判日期】    970818
【裁判案由】    聲請沒入保證金
【裁判全文】
臺灣高等法院臺中分院刑事裁定           97年度抗字第893號
抗  告  人
即 受刑 人  甲○○
具  保  人  乙○○
上列抗告人因聲請沒入保證金案件，不服臺灣臺中地方法院中華
民國97年6月24日裁定（97年度聲字第2724號），提起抗告，本
院裁定如下：
    主  文
抗告駁回。
    理  由
一、原裁定以：按具保之被告逃匿者，應命具保人繳納指定之保
    證金額，並沒入之。不繳納者，強制執行。保證金已繳納者
    ，沒入之。又沒入保證金以法院之裁定行之。刑事訴訟法第
    118條第1項、第121條第1項分別定有明文。而抗告人即受刑
    人甲○○（下稱抗告人）犯妨害風化罪，經法院判處有期徒
    刑6月確定，聲請就其戶籍地傳喚、拘提均未到案，致未能
    執行，於通知具保人後，該受刑人也未到案執行等情，有臺
    灣高等法院被告前案紀錄表1份、法務部戶役政連結作業系
    統查詢資料2張、刑事被告現金保證書1份、刑事保證金收據
    1 張、送達證書影本3份、拘票及報告書影本各1份在卷可稽
    ，顯見抗告人業已逃匿，揆諸上揭規定，自應將具保人原繳
    納之保證金沒入等語。
二、抗告意旨略以：本件臺灣臺中地方法院檢察署檢察官兩度通
    知抗告人到案，抗告人均如期到案，並說明希望分期繳納罰
    金，代替入獄服刑，因抗告人財力不佳，未能依檢察官指示
    繳納罰金，隨後執行股即為抗告人辦理填寫分期繳納聲請表
    。為此，檢察官即指示抗告人先行返家等候通知，等待該署
    將全案移由南投地方法院檢察署指揮執行。抗告人返家後，
    至民國（下同）97年6月26日即未再接到執行命令，後即由
    管區警員電話通知10分鐘後要來帶人，並逕至抗告人家中拘
    提抗告人到案執行，若真有逃匿情事，則早已無蹤，怎還會
    讓員警來帶人？何來因通緝而沒入保證金乙事？具保人乙○
    ○身為抗告人老闆，抗告人於審理期間翻供，老闆早已跑了
    ，連抗告人也無從找人，何來通知具保人乙事？抗告人完全
    未收到送達證書，且光罰金即新臺幣（下同）18萬元，保證
    金10萬元，快達30萬元，怎會故意不來執行？綜觀全案經過
    ，抗告人並無逃匿不到案執行之情事，希准予查明事實，將
    沒入保證金之裁定撤銷，發還具保人云云。
三、經查，本件抗告人因妨害風化案件，前經臺灣臺中地方法院
    檢察署檢察官指定保證金10萬元，由具保人乙○○繳納現金
    後，保釋抗告人，而抗告人於具保時，其具保人乙○○於保
    證書上填載之住所為臺中市○區○○路4段53號、保證金收
    據上填載之住址為南投市○○路343-14號12樓等情，有刑事
    被告現金保證書、臺灣臺中地方法院檢察署刑事保證金收據
    各1紙在卷為可憑（見臺灣臺中地方法院檢察署執行卷第6、
    7頁）。而抗告人因妨害風化罪，經判處有期徒刑6月確定，
    臺灣臺中地方法院檢察署檢察官於96年10月15日、同年月16
    日分別就抗告人之戶籍地及具保人之居所地各送達執行傳票
    1件，抗告人之執行傳票由其父代為收受，而具保人之執行
    傳票則寄存於臺中市警察局第二分局永興派出所，抗告人應
    到案執行日期為96年10月31日，有臺灣臺中地方法院檢察署
    送達證書2份在卷為憑（見臺灣臺中地方法院檢察署執行卷
    第10至11頁），臺灣臺中地方法院檢察署檢察官並囑託臺灣
    南投地方法院檢察署檢察官就抗告人之戶籍地拘提未到案，
    致未能執行，有臺灣臺中地方法院檢察署96年12月6日中檢
    輝執正96執13735字第132787號函、臺灣南投地方法院檢察
    署97年1月7日投檢治慎96執助728字第00290號函、臺灣南投
    地方法院檢察署檢察官拘票、南投縣政府警察局草屯分局拘
    票報告書各1份附卷可稽（見臺灣臺中地方法院檢察署執行
    卷第12至15頁），於通知具保人乙○○後，抗告人亦未到案
    執行，有臺灣臺中地方法院檢察署97年3月24日中檢輝執正
    96執13735字第023497號函、南投縣政府警察局南投分局97
    年4月1日投投警偵字第0970005517號函、臺灣臺中地方法院
    檢察署送達證書各1份在卷為憑（見臺灣臺中地方法院檢察
    署執行卷第16至18頁），亦據原裁定認定在卷。抗告人以完
    全未收到送達證書為由，提起抗告，然執行檢察官已分別就
    抗告人之戶籍地傳喚、拘提均未到案，致未能執行，復於通
    知具保人乙○○後，抗告人亦未到案執行，已詳如前述，顯
    見抗告人業已逃匿。是抗告人尚不得以其上開情詞，為其並
    非逃匿之正當理由，抗告意旨顯有違誤。原審裁定沒入保證
    金，於法尚無不合，抗告意旨所陳之內容，難予採取，其抗
    告並無理由，應予駁回。
據上論斷，應依刑事訴訟法第412條，裁定如主文。
中    華    民    國    97    年    8     月    18    日
            刑事第十一庭  審判長法  官  陳  朱  貴
                                法  官  郭  同  奇
                                法  官  胡  文  傑
上列正本證明與原本無異。
不得再抗告。
                                書記官  蔡  嘉  萍
中    華    民    國    97    年    8   月      18    日


司法院資訊處製作；財團法人民間司法改革基金會備份。
